【裁判字號】    96,訴,5189
【裁判日期】    970731
【裁判案由】    毒品危害防制條例
【裁判全文】
臺灣高雄地方法院刑事判決              96年度訴字第5189號
公  訴  人  臺灣高雄地方法院檢察署檢察官
被      告  甲○○
                    （另案於臺灣高雄第二監獄執行中）
上列被告因毒品危害防制條例案件，經檢察官提起公訴（96年度
毒偵字第9433號），經本院裁定改行簡式審判程序，判決如下：
    主  文
甲○○施用第一級毒品，處有期徒刑柒月。
    事  實
一、甲○○前因施用毒品案件，經本院95年度毒聲字第1431號裁
    定送觀察、勒戒，於民國95年10月12日因無繼續施用傾向出
    所，並經臺灣高雄地方法院檢察署檢察官以95年度毒偵字第
    6191號為不起訴處分確定。詎仍不知戒絕毒癮，明知海洛因
    業經公告列為毒品危害防制條例第2 條第2 項第1 款之第一
    級毒品，不得非法持有、施用，於觀察、勒戒執行完畢釋放
    後5 年內，基於施用第一級毒品之犯意，於96年9 月28日中
    午某時，於高雄市小巨蛋附近某工地，以將海洛因滲入香菸
    點燃吸食之方式，施用第一級毒品海洛因1 次。嗣經警於96
    年9 月30日20時20分許，在高雄市○○區○○路與新民路路
    口查獲，扣得與本案無關之注射針筒1 支，並經其同意採尿
    送驗，檢驗結果呈海洛因代謝物之嗎啡陽性反應，而查悉上
    情。
二、案經高雄市政府警察局三民第二分局報請臺灣高雄地方法院
    檢察署檢察官偵查起訴。
    理  由
一、本件被告甲○○所犯係死刑、無期徒刑、最輕本刑為3 年以
    上有期徒刑以外之罪，其於準備程序中就被訴事實為有罪之
    陳述，經法官告知簡式審判程序之旨，並聽取公訴人及被告
    之意見後，認為適宜由受命法官獨任進行簡式審判程序，依
    刑事訴訟法第273 條之1 第1 項規定，裁定由受命法官獨任
    進行審判程序。又本件之證據調查，依刑事訴訟法第273 條
    之2 規定，不受同法第159 條第1 項、第161 條之2 、第16
    1 條之3 、第163 條之1 及第164 條至第170 條規定之限制
    ，均合先敘明。
二、訊據被告對於在上揭時、地，以上述方法施用第一級毒品海
    洛因之犯罪事實坦承不諱（本院卷第81頁），被告對於在96
    年9 月30日20時40分許，為警經其同意採尿送驗，由警方在
    其面前封緘之過程，亦不爭執（偵查卷第5 頁），被告尿液
    送驗結果，經高雄市立凱旋醫院以氣相層析質譜儀法 (GC/
    MS) 確認檢驗結果，呈嗎啡陽性反應，有該院96年10月8日
    轉碼編號：A00000000 號濫用藥物尿液檢驗報告、濫用藥物
    尿液檢體監管記錄表（檢體編號：H-321） 各1 紙在卷為證
    （偵查卷第17、18頁），足認被告自白與事實相符，犯行堪
    以認定，應予依法論科。
三、被告前因施用毒品案件，經本院95年度毒聲字第1431號裁定
    送觀察、勒戒，於民國95年10月12日因無繼續施用傾向出所
    ，並經臺灣高雄地方法院檢察署檢察官以95年度毒偵字第61
    91號為不起訴處分確定，有臺灣高等法院被告前案紀錄表在
    卷可稽。是被告於「初犯」經觀察、勒戒執行完畢釋放後，
    於5 年內再犯本件施用毒品案件，檢察官逕行起訴，即無不
    合。
四、查海洛因係屬毒品危害防制條例第2 條第2 項第1 款之第一
    級毒品，核被告所為，係犯毒品危害防制條例第10條第1 項
    施用第一級毒品罪。其施用前持有第一級毒品之低度行為，
    應為施用第一級毒品之高度行為所吸收，不另論罪。爰審酌
    被告前傷害前科，並因施用毒品經觀察、勒戒執行完畢後釋
    放，有臺灣高等法院被告前案紀錄表在卷為憑，雖不構成累
    犯，仍不知悔改，猶未戒除施用毒品惡習，惟係戕害自身健
    康，且犯後坦承犯行，尚具悔意，及其犯罪之動機、目的、
    手段等一切情狀，量處如主文所示之刑。至於扣案之注射針
    筒1 支，經高雄醫學大學附設中和紀念醫院檢驗結果，呈海
    洛因陽性反應，有該院96年12月31日報告編號0000-000號檢
    驗報告在卷為憑（本院卷第19頁），被告雖於警詢時供稱該
    注射針筒係其購買準備施打海洛因之用，尚未使用過云云（
    偵查卷第4 至5 頁），惟其於本院改稱：該針筒係友人叫伊
    幫忙丟棄，非伊所有，與伊施用毒品無關等語（本院卷第80
    頁），已否認為其所有，且依卷內證據亦無法證明係被告所
    有供其為本件施用毒品之用，而沒收既屬從刑之一種，依主
    從不可分原則，自應附隨於主刑而同時宣告之，上開注射針
    筒1 支既與本案無關，爰不另為沒收之宣告，附此敘明。
據上論斷，應依刑事訴訟法第273 條之1 第1 項、第299 條第1
項前段，毒品危害防制條例第10條第1 項，判決如主文。
本案經檢察官李佳韻到庭執行職務。
中    華    民    國    97    年    7     月    31    日
                  刑事第八庭    法  官  曾鈴
以上正本證明與原本無異。
如不服本判決應於收受本判決後10日內向本院提出上訴書狀，並
應敘述具體理由，如未敘述上訴理由者，應於上訴期間屆滿後20
日內補提理由書狀於本院（均須按他造當事人之人數附繕本）「
切勿逕送上級法院」。
中    華    民    國    97    年    8     月     8    日
                                書記官  曾秀鳳
附錄本判決論罪之法條：
毒品危害防制條例第10條第1項


司法院資訊處製作；財團法人民間司法改革基金會備份。
